臺灣臺南地方法院交通事件裁定　　　　 93年度交聲字第631號
移
受 處分 人
即 異議 人　甲○○
上列受處分人因違反道路交通管理處罰條例案件，對於交通部公
路總局嘉義區監理所臺南監理站民國九十三年十一月二十九日所
為之裁決處分（處分案號：嘉監南字第裁七四－Ｓ000000
00號）聲明異議，本院裁決如下：
    主  文
異議駁回。
    理  由
一、聲明異議意旨略以：受處分人即異議人甲○○固不否認於民
    國九十三年九月七日十二時五十分許，將車牌號碼五七八三
    －ＧＨ號自用小客車，停放在臺南市○○路○段二八八號前
    ，於開啟車門時未注意後方來車，致同向後方由林美菊所騎
    乘之車牌號碼ＦＺ六—五八八號重型機車撞上異議人所有之
    自用小客車之左前車門，造成林美菊受有前額頭裂傷之傷害
    之事實，經臺南市警察局警員就上開異議人停車向外開啟車
    門時，未注意車輛，致林美菊受傷為由，開立南市警交字第
    Ｓ00000000號舉發違反道路交通管理事件通知單，
    惟該局復於九十三年十月二十九日依據前開舉發通知單，逕
    以異議人使用註銷駕駛執照駕車之違規事實，業已違反道路
    交通管理處罰條例第二十一條第一項第六款規定，而予以掣
    單舉發。然異議人違規當時既係屬停車靜止狀態，何來「駕
    駛」行為？且既係依據其開立「停車」違規通知單，何來使
    用註銷駕駛執照「駕車」之違規？因認該裁決明顯違誤，是
    異議人不服該處分，乃提起本件異議云云。
二、按汽車駕駛人，使用註銷之駕駛執照駕駛小型車或機器腳踏
    車者，處新臺幣六千元以上一萬二千元以下罰鍰，並當場禁
    止其駕駛及扣留其車輛牌照，道路交通管理處罰條例第二十
    一條第一項第六款定有明文。
三、經查：
（一）本件受處分人即異議人甲○○於九十三年九月七日十二時
      五十分許，駕駛車牌號碼五七八三－ＧＨ號自用小客車，
      行經臺南市○○路○段二八八號前時，因停車向外開啟車
      門時，未注意後方車輛，致林美菊受有右前額頭裂傷，而
      違反道路交通管理處罰條例第六十一條第三項（此部分另
      行掣單舉發），經處理本件交通事故之臺南市警察局交通
      隊警員製單舉發後，嗣發現並查證其駕駛執照業已註銷在
      案，即於九十三年十月二十九日製單舉發異議人有「使用
      註銷駕駛執照駕車」之違規事實，此有臺南市警察局南市
      警交字第Ｓ00000000號、第Ｓ00000000
      號舉發違反道路交通管理事件通知書各一紙在卷可參。
（二）其次，本件受處分人即異議人甲○○雖辯稱：前開違規車
      輛當時係處於靜止狀態，並非於行駛中，應無觸犯道路交
      通管理處罰條例第二十一條第一項第六款之「使用註銷之
      駕駛執照駕駛小型車」之規定云云。然查，汽車駕駛人是
      否有使用註銷之駕駛執照駕車之違規行為，應係以是否有
      客觀積極之相關事證足以證明該車之駕駛人確有使用註銷
      駕駛執照駕車並行駛於道路上之事實加以分析判斷，並非
      必須該駕駛人於其所駕駛之汽車仍處行駛之狀態中為警攔
      查，或者交通勤務人員必須當場目睹該駕駛人駕駛車輛行
      駛於道路上之全部過程，始可認定該駕駛人有使用註銷駕
      駛執照駕車之違規行為。易言之，倘駕駛人使用註銷之駕
      駛執照竟仍駕車行駛於道路，後因停車肇事，經警查證後
      發現該肇事駕駛人駕駛執照經註銷在案，同時從當時之各
      項客觀事證，亦足以推論該車確實由此駕駛執照經註銷之
      人所駕駛而行至該處停放，則該駕駛人駕駛汽車起駛於道
      路之時起即已構成「使用註銷駕駛執照駕車」之違規行為
      ，該使用註銷駕駛執照駕車行為當然可以確認，而該車駕
      駛人尚非得以該車當時係處於停止狀態，而片面自認並無
      使用註銷之駕駛執照駕車之違規行為。據此，異議人於警
      訊時自陳：其駕駛前開自用小客車，沿健康路一段東向西
      行駛至肇事地點並停好車後，引擎熄火，人準備下車，剛
      開啟左前車門，就與由林美菊所騎之機車發生擦撞等語（
      詳卷附之九十三年九月八日道路交通事故案件談話筆錄）
      ，且異議人於本院調查時亦自承：「（問：何時停車在肇
      事地點的停車格內？）九十三年九月七日大約開單前五到
      十分鐘左右，約十二點四十分到四十五分之間，我是從體
      育路四一巷二五號家裡開到健康路一段二八八號停放的」
      等語（詳本院九十四年一月二十日訊問筆錄），顯見當時
      異議人確係親自駕駛前開自用小客車並行駛於道路上之事
      實無訛。基此並參照上開說明，可知異議人前因停車肇事
      為警查獲使用註銷駕駛執照駕車違規事實時，其所駕駛之
      前開車輛雖係處於靜止之狀態，然就當時之各項事證判斷
      ，既可確認該車係異議人所親自駕駛而行駛至交通事故肇
      事地點停放，則異議人即不得僅以當時車輛係處於停止狀
      態，而片面認為並無使用註銷之駕駛執照駕車之違規行為
      。從而，異議人有於前開時、地，使用註銷駕駛執照駕駛
      小型車之違規事實，應可認定。
四、綜上所述，本件受處分人即異議人甲○○，於上述時、地有
    使用註銷之駕駛執照駕駛小型車之違規事實，既堪認定，則
    移送機關即交通部公路總局嘉義區監理所臺南監理站，據此
    並引用前開道路交通管理處罰條例第二十一條第一項第六款
    規定，裁處異議人罰鍰新臺幣九仟元，於法尚無不合。本件
    異議經核並無理由，應予以駁回。
五、據上論斷，應依道路交通案件處理辦法第十九條，裁定如主
    文。
中　　華　　民　　國　　94　　年　　5 　　月　　31　　日
                           交通法庭法　官　鄭燕璘
以上正本證明與原本無異。
如不服本裁定應於送達後5日內向本院提出抗告狀。
 　　　　　          　　　　　　　書記官　陳金堂
中　　華　　民　　國　　94　　年　　6 　　月　　2 　　日
